【裁判字號】    92,交抗,375
【裁判日期】    920527
【裁判案由】    聲明異議
【裁判全文】
臺灣高等法院臺中分院刑事裁定                  九十二年度交抗字第三七五號
    抗  告  人
    即受處分人  甲○○
右抗告人因違反道路交通管理處罰條例案件，不服臺灣台中地方法院中華民國九十二
年四月十日裁定（九十二年度交聲字第三七一號），提起抗告，本院裁定如左
    主  文
抗告駁回。
    理  由
一、本件抗告人即受處分人甲○○抗告意旨略以：抗告人將機車停放於人行道上所劃
    之停車格，何來有違規之事，原裁定顯有違誤，爰提起抗告，請求撤銷原裁定，
    更為適法之裁定云云。
二、按汽（機）車駕駛人停車時，在禁止臨時停車處所停車者，處新台幣六百元以上
    一千二百元以下罰鍰，道路交通管理處罰條例第五十六條第一項第一款定有明文
    。
三、經查：（一）本件抗告人即受處分人甲○○所有之車牌號碼ＤＶＷ─八０七號輕
    型機車，曾於民國九十一年十二月二十三日下午二時五分許，於台北縣板橋市○
    ○路○段違規停放於人行道上之事實，有台北縣警察局九十一年十二月二十三日
    北縣警交字第四一三八八０四號舉發違反道路交通管理事件通知單一紙、舉發照
    片一幀可稽佐證（見原審卷第五至十頁、第十二頁）。復有台北縣政府警察局海
    山分局九十二年二月二十日海警交裁字第０九二０００二九七五號函稱：「由採
    證照片亦可見該車停車之處所紅磚人行道有設置機車停車彎，該車未停於設置之
    停車彎內」等語，有該函附卷可查（見原審卷第十一頁）；且經本院檢視卷附照
    片，該機車亦確有違規停放於紅磚人行道上之情事。（二）次按道路交通管理處
    罰條例第七條第一項之規定：「道路交通管理之稽查，違規之紀錄，由交通勤務
    警察，或依法令執行交通稽查任務之人員執行之」，是抗告人違規之事實，係由
    執行交通勤務之員警在現場取締，自難謂其取締之事實毫無憑證，否則所有由員
    警當場舉發之違規事件，豈非均得視為毫無憑據，則何有現場取締制度之必要。
    （三）再按交通警員掣單舉發違反道路交通管理處罰條例所列之違規事實，本質
    上為行政處分，係公務員基於職務上權力，依法就特定之具體事件所為具公法上
    效果之單方行政行為，基於公務員為公法上行為具有公信力之原則，該行政行為
    當可被推定為真正，其據以依法處分之事實認定，亦應為正確無誤。從而，本件
    抗告人既未就執勤員警之舉發內容有誤，提出相關證據以供調查，亦無何證據足
    資證明執勤員警有捏造事實違法取締之情事，則執勤警員本其維護交通秩序、安
    全職責所為之舉發，自應受到合法、正確之推定。抗告人徒以當時其係將機車停
    放於機車停車格內，並未違規停車云云為辯解，應不足採信。（四）從而，原處
    分機關依據上開事實及前揭法律規定，處以抗告人新臺幣六百元之罰鍰，於法並
    無不合。是原審以異議無理由而予駁回，經核並無不合。抗告人抗告意旨仍執前
    詞，指摘原裁定不當，並無理由，應予駁回。
四、據上論斷，應依道路交通案件處理辦法第二十六條、刑事訴訟法第四百十二條裁
    定如主文。
中      華      民      國      九十二      年      五    月    二十七  日
                                   臺灣高等法院臺中分院刑事第八庭
                                         審判長法  官  羅  得  村
                                               法  官  劉  榮  服
            法  官  黃  文  進
右正本證明與原本無異。
不得再抗告。
                                               書記官  許  麗  花
中      華      民      國    九十二     年      五       月   二十八   日
                                                                        Ｆ


司法院資訊處製作；財團法人民間司法改革基金會備份。
